【裁判字號】    97,上重更(一),5
【裁判日期】    970610
【裁判案由】    毒品危害防制條例
【裁判全文】
臺灣高等法院臺中分院刑事判決     97年度上重更(一)字第5號
上  訴  人
即  被  告  甲○○
指定辯護人  許哲嘉  律師
上列上訴人因毒品危害防制條例案件，不服臺灣彰化地方法院95
年度訴字第2102號、96年度訴字第233號中華民國96年6月21日第
一審判決（起訴案號：臺灣彰化地方法院檢察署95年度偵字第96
64、11358號，追加起訴案號：96年度偵字第817號），提起上訴
，本院判決後，經最高法院撤銷發回，本院更為判決如下：
    主  文
原判決關於甲○○有罪部分撤銷。
甲○○所犯如附表二編號1至19所示之罪，各處如附表二編號1至
19 所示之刑。應執行有期徒刑貳拾年，扣案如附表一編號1所示
之微量海洛因粉末，均沒收銷燬之；其餘如附表一編號2~4所示
之物品，均依各該編號「沒收之方式」欄所示沒收之；附表二編
號3~10及12~19「販賣所得」欄所示販賣第一級毒品所得之金錢
，均沒收，如全部或一部不能沒收時，以其財產抵償之；附表二
編號11「販賣所得」欄所示販賣第一級毒品所得價值相當於新台
幣伍佰元之手錶沒收之，如全部或一部不能沒收時，追徵其價額
或以其財產抵償之。
甲○○被訴如附表三所示部分，均無罪。
    事  實
一、甲○○前因犯違反肅清煙毒條例案件，經原審法院於民國82
    年3月30日以81年度訴字第1223號判處有期徒刑3年2月確定
    ；再犯違反肅清煙毒條例案件，經臺灣高雄地方法院於82年
    8月30日以82年度訴字第2882號判處有期徒刑3年4月，褫奪
    公權3年確定；又犯違反肅清煙毒條例及麻醉藥品管理條例
    等案件，經原審法院於86年7月22日以86年度訴字第369號各
    判處有期徒刑3年6月、5月，定應執行刑為有期徒刑3年9月
    確定。上開各案件所處之刑，經入監接續執行後，業已於94
    年10月31日因縮刑期滿而執行完畢。其明知海洛因屬於毒品
    危害防制條例第2條第2項第1款規定之第一級毒品，不得非
    法持有、販賣，竟起意販賣，而以其所有如附表一編號4所
    示之手機 (配用門號0000000000號及0000000000號之SIM晶
    片卡)，供作對外聯絡買賣毒品事宜之工具，其實施情形如
    下：(一)基於販賣第一級毒品海洛因以營利之概括犯意，於附
    表二編號1、2所示之時間、地點，先後2次各販賣價值相當
    於2000元及1000元之第一級毒品海洛因予黃瑞源，其販賣之
    方式、地點、時間及金額等行為態樣詳如附表一編號1、2所
    載；(二)而在刑法修正刪除連續犯之規定後，復各基於販賣第
    一級毒品海洛因以營利之犯意，分別於附表二編號3至19所
    示時、地，販賣第一級毒品海洛因予黃瑞源、張順凱、丙○
    ○及李佳聰等人，其各次販賣之方式、地點、時間及金額等
    行為態樣詳如附表一編號3~19所載。
二、嗣經警方循線獲悉甲○○涉犯販賣第一級毒品罪嫌，經依檢
    察官核發之通訊監察書對門號0000000000號行動電話為通信
    監察確信無訛後，乃持原審法院核發之搜索票於95年10月19
    日上午11時30分許至彰化縣和美鎮○○里○○路○段150巷4
    號甲○○住所執行搜索，並扣得被告所有，用以盛裝海洛因
    以分裝販賣之殘留微量海洛因之塑膠袋7只 (海洛因重量甚
    微，不能計重)及供盛裝海洛因以販賣之空塑膠袋1只暨被告
    供販賣海洛因聯絡用之手機1具 (含配用之SIM晶片卡)等物
    品。
三、案經彰化縣警察局和美分局報請臺灣彰化地方法院檢察署檢
    察官偵查起訴暨追加起訴。
    理  由
壹：有罪部分：
一、(一)按被告以外之人於偵查中向檢察官所為陳述，除顯有不可
    信之情況者外，得為證據，刑事訴訟法第159條之1第2項定
    有明文。蓋依現階段刑事訴訟法規定檢察官代表國家偵查犯
    罪、實施公訴，依法其有訊問被告、證人及鑑定人之權，證
    人、鑑定人且須具結，而實務運作時，檢察官偵查中向被告
    以外之人所取得之陳述，原則上均能遵守法律規定，不致違
    法取供，其可信度極高。職是，本案被告以外之人即購毒者
    黃瑞源於偵查中已具結而為證述，且查無證據證明上開證述
    有何顯不可信之情況，其於偵查中之證言自具有證據能力。
    (二)按有事實足認被告或犯罪嫌疑人有最輕本刑為3年以上有
    期徒刑之罪嫌，並危害國家安全或社會秩序情節重大，而有
    相當理由可信其通訊內容與本案有關，且不能或難以其他方
    法蒐集或調查證據者，得發通訊監察書，前項通訊監察書，
    偵查中由檢察官依司法警察機關聲請或依職權核發，審判中
    由法官依職權核發，修正前通訊保障及監察法第5條第1項第
    1款、第2項定有明文。查本案係經司法警察人員獲悉上訴人
    即被告甲○○ (下稱被告)涉嫌販賣第一級毒品罪嫌，危害
    社會秩序情節重大，並有相當理由，可信其通訊內容與本案
    有關，難以其他方法蒐集或調查證據為由，經向臺灣彰化地
    方法院檢察署檢察官聲請核發通訊監察書後，乃據以對門號
    0000000000號行動電話為通信監察，有臺灣彰化地方法院檢
    察署檢察官95年彰檢榮敏聲監續字第000497號通訊監察書及
    附表在卷可稽（見偵字第9664號偵查卷第84至87頁）。是上
    揭監聽譯文係司法警察依臺灣彰化地方法院檢察署核發之通
    訊監察書，合法監聽電話錄製之錄音帶聽譯所得，且經檢察
    官、被告及其選任辯護人均同意作為證據，又查無其他不法
    之情狀，足認為得為本案之證據，依刑事訴訟法第159條之5
    之規定，有證據能力。
二、上開犯罪事實，訊據被告先前於警詢時、檢察官偵查中及原
    審法院暨本院前審審理時，固均矢口否認犯行，惟於97年5
    月27日本院審理期日即供承不諱（見本院上重更(一)字卷第63
    頁反面至67頁反面)。經查：(一)被告確有如前揭犯罪事實欄
    所載之販賣第一級毒品犯行，除據被告上開自白外，並據證
    人即各該購毒者黃瑞源等人證述如次：(1)證人黃瑞源於96年
    2月8日原審審理期日結證：「（你剛才有說被告之前有跟你
    借錢，後來有拿已經裝好海洛因的針筒一支給你，這種情形
    有幾次？）1次。」、「（這次時間？）我不清楚，大約在5
    、6月，這次抵壹仟元債務，這一次拿藥 (指海洛因)給我是
    被告直接拿給我沒有透過任何人。」、「（被告之前跟你借
    3千元？）是的。」、「（除了剛才抵壹仟元外，其餘2千元
    債務如何處理？）被告有一次同時拿2千元價值的毒品數包
    給我，每包數量都很少，這次的時間是5、6月的時候，也是
    只有我們2人在場。」、「（地點是否在和美火燒莊？）是
    的。」、「（抵債的部分3千元，是你主動打電話先找被告
    還是他主動拿毒品找你的？）我主動打電話叫被告拿東西過
    來。」、「（你如何知道被告那裡有毒品？）被告跟我說他
    有門路可以拿毒品。」、「（拿毒品抵債，是先用散包還是
    針筒？）是先用散包抵2千元，過約壹個星期，才拿針筒來
    抵壹仟元。」、「（你拿到壹仟元抵債的海洛因後是否還有
    抵債的問題？）沒有。」、「（00 -0000000是你家電話？
    ）是的。」、「（你印象中你最後一次你與被告間你有拿錢
    給被告？被告交毒品給你是在何時？）7、8月間。」、「（
    你打電話跟被告拿毒品不包含抵債部分，如果沒有被告你可
    以自己去跟被告所說朋友，或是你剛才說有跟被告進屋去的
    地點裡面的人買到毒品？）不行。」、「（剛才所說的10幾
    次是否都是在抵債之後發生的事？）是。」、「（這十幾次
    地點在何處？）有2次在我家門外，其他的都約在外面，放
    在我家門外的是五百元及壹仟元，約在外面的都是壹仟元，
    總共有5次，有一次他拿到我家巷口給我，我忘記日期了，
    一次叫我去被告住處門口旁邊，時間我忘記了，一次是叫我
    去建東路136巷口，一次去「7-11」便利商店，一次是我見
    到被告進到別人家住處，地點是在和美鎮○○路。」、「（
    你有無打電話跟被告聯絡？毒品是否是被告自己親自交給你
    ？）有。是。」等語（見原審第2102號審理卷第111頁正面
    至第115頁正面)。(2)證人張順凱於原審同次審理期日結證：
    「（你是用什麼電話跟被告聯絡？）家裡的電話跟公用電話
    。」、「（當時在和美分局製作筆錄時，警方有無提示你跟
    他的通話內容給你看？）有。」、「（這些通話內容是否是
    你跟被告之間的說話內容？）是的，我有確認。」、「（你
    當時說毒品是跟被告買，當時所說購買時間、地點、次數、
    金額是否實在，是否曾經跟檢察官說？【經提示95年10月18
    日偵訊筆錄並逐字朗讀筆錄】我說的都實在，沒有違背我的
    意思。」、「（你跟他買毒品，有無跟被告一起去找另外壹
    個人過？）沒有。」等語（見上揭原審卷第107頁反面至第
    109頁反面)。(3)證人丙○○於原審同次審理期日結證：「（
    有無印象在警訊時說你曾經跟被告買毒品？【經提示95年度
    偵字第9664卷第49頁以下】)沒錯，我會打電話給被告，警
    詢記載內容是正確的，我都是打電話給被告說我要買毒品，
    我也有拿手錶跟被告抵5百元的海洛因。」、「（你是跟被
    告買毒品，為何剛說跟被告合資買？）我有跟被告合資買。
    也有跟被告買過。」、「（跟被告買海洛因幾次？）次數忘
    記了。」、「（你在什麼時候跟被告買海洛因？）有錢的時
    候，我每個月都有跟他買，時間忘記了。」、「（如何跟被
    告買海洛因，如何買？）我打電話跟被告買，我用何電話號
    碼我忘記了，被告的電話應該是0000000000。」、「（你跟
    被告總共買幾次海洛因，時間、次數？）我忘記了。」、「
    （最後一次施用海洛因是在95年8月？）是。」、「（有無
    在95年9月間向被告買海洛因？）我記不起來，我知道我有
    在施用海洛因，但是用的時間到何時我不記得。」、「（譯
    文內容是什麼意思？【經提示95年度偵字第9664偵查卷附通
    聯紀錄卷第52頁】）．．．這通電話的拜五是我要用手錶跟
    他抵五百元的毒品，而下一通電話的內容．．．一樣。在95
    年9月12日有用手錶跟被告抵毒品。」、「（接下來的譯文
    是什麼意思？）因為被告之前交給我的毒品都是糖，我想要
    被告交給我比較好的毒品。」、「（接下來9月25日譯文中
    拜五、拜六是何意？）我要跟被告買毒品。」、「（接下譯
    文中說洗下去破掉，是什麼意思？）被告賣給我的海洛因包
    裝是破的。」、「（你在9月12日至9月25日有跟被告買海洛
    因？）依照通聯紀錄所述應該是有。」、「（你之前跟被告
    一起去跟人家拿毒品時，那個人手錶收不收？）有些人會收
    ，而我拿手錶給被告那次，我拿錶給被告，被告直接交毒品
    給我。」、「（為何每次你需要毒品找被告時，被告也會剛
    好需要毒品？）不一定每次，只要我有錢我就會找被告，都
    是我主動打電話給被告，被告可以給我方便。」、「（95年
    11月28日在偵訊時所述是否你所陳述，是否實在？【經提示
    95年度偵字第9664號偵查卷第59頁】）實在。我所說的意思
    是檢察官筆錄記載內容部分，都是我去跟被告買的，不是我
    跟被告合買。」、「（當時提示的監察譯文與你通話的對象
    是否確定為被告？）是的，而我的綽號叫阿寶。」等語（見
    上揭原審卷第116頁反面至第118頁正面)。(4)證人李佳聰於9
    6年3月8日原審審理時結證：「（你是否知道被告藥的來源
    ？）不知道。」、「（被告有無帶你一起去找別人合買？）
    沒有，我拿錢給被告，被告給我毒品，我沒有管道可以買毒
    品。」、「（有無情況被告說要一起買毒品，毒品買回來之
    後，當場秤重給你？）我都是在被告家中或麥當勞等被告，
    被告直接交給我壹包毒品，沒有當場秤重。」、「（你在96
    年1月19日檢察官前所言是否實在．．．？）實在。」等語
    在卷（見上揭原審卷第142頁正面、反面)。復有卷附證人即
    各購毒品者張順凱等人與被告間之通聯紀錄調閱查詢單、通
    訊監察 (通話內容)譯文在卷可憑（見和警分偵字第24228號
    警卷第20至25頁、第47至68頁及第9664號偵查卷第36至40頁
    、第52至56頁、第71至83頁)，而稽之各該通訊監察譯文，
    通話者彼此使用之用詞，確係一般接洽買賣毒品所慣用之暗
    語，亦核與證人張順凱等人於原審審理時所證述接洽、交易
    毒品等情節相符，堪信證人張順凱等人證稱：確有向被告購
    買第一級毒品海洛因等情，非屬虛構栽陷，足以採信。此外
    復有被告用以販賣第一級毒品海洛因之殘留微量海洛因塑膠
    袋7只 (海洛因重量甚微，不能計重)及供盛裝海洛因以販賣
    之空塑膠袋1只暨被告供販賣海洛因聯絡用之手機1具等物品
    扣案可證。再上開扣案之8只空塑膠袋，經囑託法務部調查
    局鑑驗結果，其中7只確實殘留有海洛因粉末無訛，另1只則
    未發現有毒品反應等情，亦有該局96年1月15日調科壹字第
    09600 018580號鑑定書在卷可稽（見上揭原審卷第97頁)。
    (二)雖證人張順凱於96年2月8日原審審理時雖一度改稱：伊係
    與綽號「賣麵」者合資，請被告幫忙買毒品云云（見上揭原
    審卷第108頁正面至第109頁正面)；證人丙○○於同次期日
    應訊之初亦證稱：係與被告合資去向「兄仔」幫忙買毒品，
    一起去跟別人買云云（見上揭原審卷第116頁正面至第115
    頁正面)。又證人李佳聰於原審96年3月8日審理時受訊問之
    始，亦稱：委託被告幫忙買云云。惟按證人之陳述有部分前
    後不符，或相互間有所歧異時，或因記憶淡忘、或事後迴護
    被告、或因其他事由所致，究竟何者為可採，法院仍得本其
    自由心證予以斟酌，非謂一有不符或矛盾，即應認其全部均
    為不可採信；尤其關於行為動機、手段及結果等之細節方面
    ，證人之證言，有時亦有予渲染之可能；然其基本事實之陳
    述，若果與真實性無礙時，則仍非不得予以採信（最高法院
    74年臺上字第1599號判例要旨、90年度臺上字第6078號判決
    要旨參照）；況認事採證、證據之取捨及證據證明力之判斷
    ，俱屬事實審法院之職權，苟無違證據法則，自不能指為違
    法；是供述證據前後雖有差異或矛盾，事實審法院非不可本
    於經驗及論理法則，斟酌其他情形，作合理之比較，定其取
    捨；其就供述證據之一部，認為真實者，予以採取，亦非法
    則所不許。因之，證人供述之證據，前後縱有差異，事實審
    法院依憑證人前後之供述證據，斟酌其他證據，本於經驗法
    則與論理法則，取其認為真實之一部，作為論罪之證據，自
    屬合法（最高法院90年度臺上字第6943號判決要旨參照）。
    查被告確係販賣第一級毒品予證人張順凱及丙○○無訛，除
    有上開證據可資證明外，再參以販賣毒品海洛因係屬重罪，
    而本案出面指證被告販賣毒品海洛因者，除證人張順凱、丙
    ○○及李佳聰外，尚有黃瑞源，核其次數亦非偶一為之，焉
    有無利可圖，專事代人購買毒品，而冒險犯重罪之理？顯見
    證人證人張順凱、丙○○、李佳聰上開所述：請被告代買云
    云，係迴護之詞，不能採取。(三)關於證人李佳聰每次交易毒
    品之金額乙節，被告於本院97年5月27日審理期日已坦承：
    其確有販賣第一級毒品海洛因之犯行，總次數為5次，自95
    年8月底開始販賣，其中在95年10月11或12日該次交易金額
    為5000元，其他4次均為500元，最後1次為10月17或18日等
    語甚明在卷（見本院上重更(一)字卷第65頁)。雖證人李佳聰
    於96年3月8日原審審理期日結證：跟被告買11次，此11次交
    易金額皆為5千元等語（見上揭原審卷第142頁反面)。然此
    部分事實，除證人李佳聰之證詞外，並無其他證據可認證人
    李佳聰所述每次金額5000元屬實。參之被告既已供認確有販
    賣第一級毒品海洛因予證人李佳聰，衡情無復就此事實為不
    實陳述之必要，是應本於「罪證有疑，利於被告認定」之證
    據法則，採信被告上開之自白 (關於證人李佳聰所述購買毒
    品超過5次，應另為無罪之諭知部分，其理由詳見後述「貳
    」部分所載)。(四)又查證人黃瑞源於修正刑法施行後，係分
    別於95年8月24日晚間、25日晚間及28日上午9時許，以自家
    電話撥打被告使用之門號0000 000000行動電話聯絡被告，
    各購買第一級毒品海洛因1,000元，前2次完成交易之地點為
    彰化縣和美鎮○○路某「7-11」便利商店，後1次則在彰化
    縣和美鎮○○路136號巷口附近等情，已據證人黃瑞源於95
    年11月13日檢察官偵查中結證明確在卷（見偵字第9664號偵
    查卷第46頁）。是證人黃瑞源於原審審理時，因事隔已久，
    致未能詳細敘述各次交易之時間及地點，自應以其在偵查中
    之陳述為可採。且檢察官起訴書關於證人黃瑞源緊接95年8
    月24日之後，向被告購買毒品之該次日期，將「25日」重複
    載為「24日」，顯係誤植，附此敘明。
三、按販賣毒品海洛因屬重大犯罪，須科以重度刑責，故販賣毒
    品行為，均以隱匿方式為之，且既無公定價格，復容易因分
    裝而增減份量，而每次買賣之價量，亦常隨雙方關係深淺、
    資力、需求量及對行情之認知、來源是否充裕等因素，而異
    其標準，非可一概而論。是以販賣之人從價差或量差中牟利
    之方式雖異，然其意圖營利之販賣行為則無二致，蓋毒品海
    洛因屬量微價高之物，販賣者皆有暴利可圖，茍非意圖販賣
    營利，一般人焉有可能甘冒重度刑責而販賣毒品？堪認被告
    確有販賣第一級毒品海洛因營利之犯意，而非單純為朋友無
    償調取毒品無訛。綜上事證情況，堪認被告自白如附表二所
    示販賣第一級毒品海洛因之犯行，核與事實相符。是被告上
    開販賣第一級毒品之犯行，足以認定，應依法論科。
四、查我國刑法業於94年2月2日修正公布並自95年7月1日施行。
    被告行為後，其應適用之相關法律已有變更，茲就被告如附
    表二編號1~2所示之販賣行為，相關事項涉及新舊條文之規
    定，比較適用結果，說明如次：(一)關於死刑之減輕規定，修
    正前刑法第64條第2項係規定「死刑減輕者，為無期徒刑，
    或為15年以下12年以上有期徒刑。」，修正後刑法第64條第
    2 項則規定「死刑減輕者，為無期徒刑。」；又關於無期徒
    刑之減輕規定，修正前刑法第65條第2項係規定「無期徒刑
    減輕者，為7年以上有期徒刑。」，修正後刑法第65條第2項
    則規定「無期徒刑減輕者，為20年以下15年以上有期徒刑。
    」，比較新舊法適用結果，自以適用修正前刑法第64條第2
    項、第65條第2項之減刑規定對被告較有利。而罰金刑之加
    重，依修正後刑法第67條規定，其最高度及最低度同加重之
    ，較修正前刑法第68條所定，僅加重其最高度，為不利於被
    告。(二)原刑法第56條連續犯之規定業經刪除，失其效力，依
    修正後之刑法規定，數行為將論以數罪，併合處罰，並非較
    有利於被告，是依修正後刑法第2條第1項規定，比較新舊法
    結果，仍應適用被告行為時之法律即舊法論以連續犯，對被
    告較為有利。(三)修正後刑法第33條第5款規定「罰金：新臺
    幣一千元以上，以百元計算之」，與修正前刑法第33條第5
    款規定「罰金：（銀元）一元以上」不同。比較新舊法結果
    ，以舊法即行為時法較有利於被告，故依刑法第2條第1項前
    段規定，本案關於販賣第一級毒品罪與第二級毒品罪之法定
    刑罰金部分，自應適用行為時之法律即修正前刑法第33條第
    5款規定決定其罰金部分之法定刑。(四)修正後刑法第51條第5
    款規定為：「數罪併罰定其應執行者：宣告多數有期徒刑者
    ，於各刑中之最長期以上，各刑合併之刑期以下，定其刑期
    。但不得逾三十年」，與修正前同條款規定：「數罪併罰定
    其應執行者：宣告多數有期徒刑者，於各刑中之最長期以上
    ，各刑合併之刑期以下，定其刑期。但不得逾二十年」相較
    ，自以修正前規定之20年上限，對受刑人較為有利，此為影
    響受刑人刑罰之法律效果，是受刑人行為後法律已有所變更
    ，經比較新舊刑法第51條第5款之規定，應依刑法第2條第1
    項前段之規定，適用受刑人行為時之法律規定，而定其應執
    行之刑。(五)修正前刑法第47條規定：「受有期徒刑之執行完
    畢或受無期徒刑或有期徒刑一部之執行而赦免後，五年以內
    再犯有期徒刑以上之罪者，為累犯，加重本刑至二分之一。
    」，修正後刑法第47條第1項則規定：「受徒刑之執行完畢
    ，或一部之執行而赦免後，五年以內故意再犯有期徒刑以上
    之罪者，為累犯，加重本刑至二分之一。」。本案被告所犯
    屬故意犯罪，是不論依新法或舊法均構成累犯，並無有利或
    不利之情形。(六)揆諸前揭最高法院決議及修正後刑法第2條
    第1項前段、後段規定之「從舊、從輕」原則，綜其全部罪
    刑之比較，關於被告如附表一編號1、2所示之販賣第一級毒
    品行為，自應一體適用被告行為時之法律，即修正前刑法之
    相關規定，予以論處。(七)另刑法第59條酌量減輕之規定雖新
    增「認科以最低度刑仍嫌過重者」，惟此係法院就刑之酌裁
    審認標準見解之明文化，非屬法律之變更；均不生新舊法比
    較適用之問題，應適用裁判時法（最高法院95年第8次刑事
    庭會議決議參照）。
五、次按數行為而犯同一之罪名者，其發生在新法施行前者，於
    新法施行後，該部分行為應適用較有利於行為人之修正前刑
    法第56條之規定，論以連續犯。而在95年7月1日新法施行後
    所發生之行為，即不能論以連續犯（最高法院95年度第8次
    刑事庭會議決議第五點第(四)款參照）。再學理上所謂之「集
    合犯」，係一種構成要件類型，亦即立法者針對特定刑罰規
    範之構成要件，已預設其本身係持續實行之複次行為，具備
    反覆、延續之行為特徵，而將之總括或擬制成一個構成要件
    之「集合犯」行為，此種犯罪以反覆實行為典型、常態之行
    為方式，具侵害法益之同一性，因刑法評價上為構成要件之
    行為單一，因而僅包括的成立一罪。而毒品危害防制條例第
    4條第1項規定之販賣第一級毒品罪，在95年7月1日修正刑法
    施行前，從未被認係屬於集合犯之行為，而在刑法修正之後
    ，亦未經立法機關依「集合犯」之概念為立法規範；自難因
    連續犯刪除後，強將原屬於連續犯之數獨立犯罪行為，不當
    解釋為集合犯行為。且被告多次販賣第一級毒品之行為，乃
    各因購買者邀買而分別合意達成交易，其主觀上難認係出於
    一次決意，其多次販賣第一級毒品之行為，依社會通念，自
    應為數罪之評價，始符刑罰公平原則。故修正前刑法第56條
    連續犯之規定，既已據刪除，失去效力，並自95年7月1日起
    不再適用。則本案被告販賣第一級毒品行為，發生在95年7
    月1日以後者，自應直接適用現行刑罰之規定，按數罪分論
    併罰之。
六、又按海洛因屬於毒品危害防制條例第2條第2項第1款所列之
    第一級毒品，不得非法持有、販賣。核被告上開所為，係犯
    毒品危害防制條例第4條第1項之販賣第一級毒品罪。被告供
    販賣而持有第一級毒品之低度行為，應各為其販賣之高度行
    為所吸收，均不另論罪。被告在95年7月1日修正刑法施行前
    ，所犯如附表二編號1、2所示之2次販賣第一級毒品行為，
    時間緊接，觸犯構成要件相同之罪名，顯係基於概括犯意反
    覆為之，為連續犯，應依修正前刑法第56條之規定論以一罪
    ，除法定刑為死刑、無期徒刑部分，依法不得加重外，並依
    法加重其刑。檢察官就被告於修正刑法施行之前所為之販賣
    第一級毒品，雖僅起訴附表二編號2所示之事實，然附表二
    編號1所示之犯罪事實，雖未經起訴，但與起訴論罪部分有
    連續犯之裁判上一罪關係，為起訴效力所及，本院自得一併
    審酌。而被告在95年7月1日修正刑法施行後，所犯如附表二
    編號3~19所示之各次販賣第一級毒品行為，應逐次各論以一
    個販賣第一級毒品罪。又被告所犯上開一個連續販賣第一級
    毒品罪與數個販賣第一級毒品罪，應予分論併罰。至於被告
    在修正刑法施行之後，販賣第一級毒品予黃瑞源部分，雖據
    被告於本院審理時之自白及證人黃瑞源於原審審理時之證詞
    ，可認被告確有販賣7次海洛因予黃瑞源無訛，惟檢察官既
    僅就其中3次部分起訴，其餘4次部分，因與已起訴部分不具
    裁判上或實質上一罪之關係，本院自不得併予審判，此部分
    ，應由檢察官另為適法之處理。又查被告前因犯違反肅清煙
    毒條例案件，經原審法院於民國82年3月30日以81年度訴字
    第1223號判處有期徒刑3年2月確定；再犯違反肅清煙毒條例
    案件，經臺灣高雄地方法院於82年8月30日以82年度訴字第2
    882號判處有期徒刑3年4月，褫奪公權3年確定；又犯違反肅
    清煙毒條例及麻醉藥品管理條例等案件，經原審法院於86年
    7月22日以86年度訴字第369號各判處有期徒刑3年6月、5月
    ，定應執行刑為有期徒刑3年9月確定。上開各案件所處之刑
    ，經入監接續執行後，業已於94年10月31日因縮刑期滿而執
    行完畢之事實，有臺灣高等法院被告全國前案紀錄表在卷可
    據，被告在受上開有期徒刑之執行完畢後，於5年以內再因
    故意而犯本案上開有期徒刑以上之罪，為累犯，除就法定本
    刑中之死刑、無期徒刑部分，依法不得加重之外，餘者均依
    刑法第47條第1項之規定加重其刑（其中所犯連續販賣第一
    級毒品罪部分，則遞加重之）。復按販賣第一級毒品罪之法
    定刑為「死刑或無期徒刑；處無期徒刑者，得併科新台幣一
    千萬元以下罰金」，然同為販賣第一級毒品者，其原因動機
    不一，犯罪情節未必盡同，或有大盤毒梟者，亦有中、小盤
    之分，所造成危害社會之程度自屬有異，法律科處此類犯罪
    ，所規定之法定最低本刑卻同為「無期徒刑，得併科新台幣
    一千萬元以下罰金」，顯有違「罰當其罪」之原則。職是之
    故，若審酌個案情狀，認為處以有期徒刑，即可收懲儆之效
    ，並足以達到防衛社會目的者，自非不可依客觀之犯行與主
    觀之惡性二者加以考量其情狀，是否有可憫恕之處，適用刑
    法第59條之規定酌量減輕其刑，期使個案裁判之量刑，能斟
    酌至當，符合比例原則。揆之本案卷證資料，被告販賣第一
    級毒品之次數及數量暨所得財物或獲取之利益，顯無從與大
    盤毒梟相擬，核其情節，若處以法定最低本刑無期徒刑，猶
    嫌過重，實屬情輕法重，在客觀上足以引起一般之同情，難
    認無可憫恕之處，依其情狀處以有期徒刑，始符量刑之平允
    ，爰依修正後刑法第59條之規定，酌量減輕其刑，並依法先
    加重再減輕之。
九、原審法院認定被告販賣第一級毒品犯行之事證明確，予以論
    罪科刑，固非無見。惟查：(一)被告如附表二編號3至19所示
    之販賣第一級毒品行為，並不符合「集合犯」之成立要件，
    此部分販賣行為，既發生在修正刑法修正之後，自應分論併
    罰，乃原審逕依「集合犯」概念處置，適用法則，容有違誤
    。況原審如認定被告於修正刑法施行後之販賣毒品行為，係
    構成實質上一罪之集合犯，則同屬於實質上一罪之其他犯罪
    事實，縱未經起訴，亦為原起訴效力所及，即不應准許公訴
    人另行追加起訴，詎原審判決復認檢察官所為之追加起訴為
    合法，論理明顯矛盾。(二)本案被告於修正刑法施行後所為之
    數次販賣第一級毒品犯行，既非屬實質上一罪，而應依數罪
    併罰予以論處，則原審併就檢察官未經起訴之被告販賣第一
    級毒品予黃瑞源之4次行為為審判，亦有未經請求事項，而
    為判決之違誤。又附表二編號1所示之犯行，並未經檢察官
    起訴，原審亦漏未敘明何以得併予審理之理由，亦欠完備。
    (三)原審判決既認修正刑法施行後之多次販賣毒品之行為，得
    適用集合犯之概念論以實質上一罪，卻於理由欄載稱：被告
    修正刑法施行前所為之2次販賣第一級毒品海洛因犯行，如
    依修正後之新刑法規定，該部分應將數次犯罪行為分論併罰
    之結果為輕，應依刑法第2條第1項之規定，適用修正前刑法
    較有利於被告云云，理由相互矛盾。(四)本案衡之被告所犯販
    賣第一級毒品之數量及所得之財物等情節，若處以最輕本刑
    之無期徒刑，顯有情輕法重之情形，參照司法院大法官會議
    釋字第263號解釋意旨所揭櫫之精神，合依刑法第59條之規
    定酌減其刑，原審未予審酌，容欠允平。(五)扣案如附表一所
    示各物品，係被告所有，供犯本案之罪所用之物，原審未依
    法諭知沒收，亦有未當。是以被告先前上訴否認販賣第一級
    毒品犯行，雖不足取。但原審判決既有上開可議之處，自應
    由本院將判決全部撤銷改判，又原審判決既經撤銷改判，則
    其據以定應執行刑之罪刑，即失所附麗，自應一併撤銷。爰
    審酌被告販賣第一級毒品海洛因，足以使購買施用者導致生
    理成癮性及心理之依賴性，抑且戕害國民身心健康及危害社
    會治安，惡性非輕，及其販賣之次數、數量、金額、時間及
    犯罪之動機、目的暨犯後之態度等一切情狀，所犯各罪分別
    量處如附表二「所犯罪名及應處之刑」欄所示，並定其應執
    行刑如主文所示。
十、末按毒品危害防制條例第18條第 1項前段規定，得諭知沒收
    並銷燬之者，以查獲之毒品及專供製造或施用毒品之器具為
    限，並不及於毒品之外包裝。而同條例第19條第 1項復規定
    犯同條例第4條至第9條、第12條、第13條或第14條第1項、
    第2項之罪者，其供犯罪所用之物或因犯罪所得之財物，均
    需諭知沒收之，法院無審酌之餘地。但毒品之外包裝有防止
    毒品裸露、逸出及潮濕之功用，並便於攜帶及運輸，其係供
    販賣、運輸毒品所用之物，至為顯然，應依毒品危害防制條
    例第19條第1項之規定宣告沒收之，方屬適法（最高法院90
    年度臺上字第2046號判決要旨參照）。另依毒品危害防制條
    例第19條第1項規定，犯同條例第4條之罪者，其供犯罪所用
    或因犯罪所得之財物，均沒收之，如全部或一部不能沒收時
    ，追徵其價額或以其財產抵償之。該規定所稱「追徵其價額
    」者，係指所沒收之物為金錢以外之其他財物而無法沒收時
    ，應追徵其價額，使其繳納與原物相當之價額。如所得財物
    為金錢而無法沒收時，始應「以其財產抵償之」（最高法院
    95年度臺上字第305號判決要旨參照）。至毒品危害防制條
    例第19條規定，所稱因犯罪所得之物，自以實際所得者為限
    ，苟無所得或尚未取得者，或所得非財物，僅係利益，均無
    從為沒收追繳之諭知（最高法院89年度臺上字第1244號、89
    年度臺上字第3434號判決要旨參照）。查：(一)扣案如附表一
    編號1所示之微量海洛因粉末，係屬於第一級毒品，且為被
    告裝於塑膠袋分裝後所殘餘，已據被告於本院審理時供承甚
    明，自應依毒品危害防制條例第18條第1項前段之規定沒收
    銷燬之。(二)如附表一編號2所示之外包裝塑膠袋7只，係供包
    裝第一級毒品海洛因供販賣之用；編號3所示之空塑膠袋1只
    ，為供分裝第一級毒品以出售之用；編號4所示之手機1具，
    係供販賣第一級毒品對外聯絡之用，均係被告所有，供犯本
    案之罪，所用之物，應均依毒品危害防制條例第19條第1項
    規定宣告沒收之（以上各物品沒收之依據及理由，詳見詳如
    附表一編號1~4所載）。又參之目前電信業者已明確覆知法
    院關於行動電話門號之SIM晶片卡，於消費者申辦完成行動
    電話門號使用手續，經交付消費者，該物之所有權即移轉於
    消費者取得等情 (參見卷附臺灣高等法院97年4月22日院通
    刑敬97上重(二)14字第0970006512號函附件)。是以附表一編
    號4所示手機所配用之該門號晶片卡，均已移歸被告持有使
    用，顯係被告所有無訛，自應併予宣告沒收。而門號000000
    0000號之SIM晶片卡1枚，因未扣案，如有不能沒收之情形，
    則追徵其價額或以其財產抵償之。(三)被告如附表二編號3~10
    及12~19所示販賣第一級毒品所得之金錢（各詳如附表二各
    該編號「販賣毒品所得」欄所示），均應依毒品危害防制條
    例第19條第1項規定諭知沒收，如全部或一部不能沒收時，
    以其財產抵償之。而附表二編號11所示販賣第一級毒品所得
    之手錶1只，係被告販毒予丙○○時供折抵500元價額所得之
    財物，係被告販賣毒品所得之財物，自應依毒品危害防制條
    例第19條第1項之規定宣告沒收之，如全部或一部不能沒收
    時，追徵其價額或以其財產抵償之。(四)另被告如附表二編號
    1、2所示因販賣毒品予黃瑞源，而各獲得相當於清償1,000
    元及1,000元債務之利益，雖屬財產上之利益，但未因此而
    得有財物，核之前開說明，自不在毒品危害防制條例第19條
    第1項規定應沒收之列。
貳、無罪部分：
一、原審檢察官追加起訴意旨略以：被告關於販賣第一級毒品海
    洛因予李佳聰之犯行，除上開經認定如附表二編號15至19所
    示成立罪責部分外，尚有如附表三所示之犯罪事實，亦涉犯
    毒品危害制條例第四條第1項之販賣第一級毒品既遂罪嫌云
    云 (至於原追加起訴之其他部分犯罪事實，已據原審於96年
    6 月21日以95年度訴字第2102號、96年度訴字第233號判決
    無罪確定在案)。
二、按犯罪事實應依證據認定之，無證據不得認定犯罪事實；又
    不能證明被告犯罪者，應諭知無罪之判決，刑事訴訟法第15
    4條第2項、第301條第1項分別定有明文。次按事實之認定，
    應憑證據，所謂證據，須適於為被告犯罪事實之證明者，始
    得採為斷罪資料，如未能發現相當證據，或證據不足以證明
    ，自不能以推測或擬制之方法以為裁判基礎；又認定不利於
    被告之事實，須依積極證據，苟積極證據不足為不利於被告
    事實之認定時，即應為有利於被告之認定，更不必有何有利
    之證據 (最高法院30年上字第816號、40年臺上字第86號、5
    3年臺上字第2750號判例參照)。
三、公訴人認被告尚有此部分犯行，無非係以證人李佳聰在偵查
    中之證述及先前起訴書所引之通訊監察書及通訊監察譯文，
    為主要論據。惟訊據被告於本院97年5月27日審理期日固坦
    承有自95年8月底起至同年10月17或18日止，有販賣第一級
    毒品予李佳聰之情事，惟堅決否認有上開被訴之犯行，辯稱
    ：其僅有如附表二編號15至19所示之販賣第一級毒品海洛因
    予李佳聰情事等語。經查：證人李佳聰於96年1月19日偵訊
    時係證稱：其自95年8月開始買，約3、4天買1次，自10月以
    後，每天買，每次都買5000元，打被告使用之0000 00 0000
    號行動電話聯絡云云（見偵字第817號偵查卷第7頁），而於
    96年3月8日原審審理時則改稱：「（跟被告買幾次？）11次
    。」、「（這11次都是多少錢買的？）5千元。」、「（這1
    1次的地點？）大約是我在偵訊中所述地點，但先後順序我
    記不起來。」等語（見上揭原審卷第142頁反面)，其前後所
    述不一，則其所述關於向被告購買毒品之次數及每次之金額
    ，已無從採憑。再稽之檢察官所舉之原起訴卷證所附之通訊
    監察譯文，仍不能資以認定被告除所自白如附表二編號15至
    19所示販賣第一級毒品予李佳聰之犯行外，尚有如附表三所
    示之犯罪事實，而公訴人就此部分之起訴事實，亦未能為任
    何舉證證明，復查無其他積極證據足以認定被告確有如附表
    三所示之犯行，則被告此部分被訴犯行，自屬不能證明，自
    應為無罪判決之諭知。
據上論斷，應依刑事訴訟法第369條第1項前段、第364條、第299
條第1項前段、第301條第1項、毒品危害防制條例第4條第1項、
第2項、第18條第1項前段、第19條第1項，刑法第2條第1項前段
、第11條、第47條第1項、第59條、修正前刑法第56條、第47條
、第51條第5款，判決如主文。
本案經檢察官乙○○到庭執行職務。
中    華    民    國    97    年    6     月    10    日
            刑事第三庭    審判長法  官  王  增  瑜
                                法  官  廖  柏  基
                                法  官  蔡  紹  良
上列正本證明與原本無異。
如不服本判決應於收受送達後10日內向本院提出上訴狀，其未敘
述上訴之理由者並得於提起上訴後10日內向本院補提理由書（均
須按他造當事人之人數附繕本）。
                                書記官  許  麗  花
中    華    民    國    97    年    6     月    11    日
附錄本案論罪科刑法條：
毒品危害防制條例第4條第1項：
製造、運輸、販賣第一級毒品者，處死刑或無期徒刑；處無期徒
刑者，得併科新臺幣 1 千萬元以下罰金。
附表一：
┌──┬─────┬────────┬───────────────────┬─────────┐
│編號│物品名稱  │數         量   │宣告沒收之依據                        │沒收之方式        │
├──┼─────┼────────┼───────────────────┼─────────┤
│1   │海洛因    │殘留於編號2所示 │屬於第一級毒品，應依毒品危害防制條例第│沒收銷燬之        │
│    │          │之柒只塑膠袋內，│18條第1項前段之規定，宣告沒收銷燬之。 │                  │
│    │          │量微不能計重    │                                      │                  │
├──┼─────┼────────┼───────────────────┼─────────┤
│2   │盛裝海洛因│柒只            │盛裝編號1所示海洛因之用，核其用途在於 │沒收              │
│    │之塑膠袋  │                │防免毒品裸露、潮濕，便於保存、攜帶販賣│                  │
│    │          │                │，為被告所有，供販賣毒品所用之物，依毒│                  │
│    │          │                │品危害防制條例第19條第1項規定沒收。   │                  │
├──┼─────┼────────┼───────────────────┼─────────┤
│3   │空塑膠袋  │壹只            │用以分裝第一級毒品以販賣，為被告所有，│同上              │
│    │          │                │供販賣毒品所用之物，依毒品危害防制條例│                  │
│    │          │                │第19條第1項規定沒收。                 │                  │
├──┼─────┼────────┼───────────────────┼─────────┤
│4   │不明廠牌手│壹具            │供被告販賣第一級毒品之聯絡器具，依毒品│同上(其中未扣案之 │
│    │機（含所配│                │危害防制條例第19條第1項規定沒收。     │門號0000000000號之│
│    │用之門號SM│                │                                      │SIM片卡1枚如不能沒│
│    │晶片卡貳枚│                │                                      │收時，追徵其價額或│
│    │)         │                │                                      │以其財產抵償之)   │
└──┴─────┴────────┴───────────────────┴─────────┘
附表二：
┌──┬───────┬───────┬───┬──────────┬─────┬──────────┐
│編號│販賣時間      │販賣地點      │ 販賣 │販賣之數量、價格及交│販賣所得  │所犯罪名及應處之刑  │
│    │              │              │ 對象 │易等行為態樣方式    │(新台幣)  │                    │
├──┼───────┼───────┼───┼──────────┼─────┼──────────┤
│1   │95年5、6月間某│彰化縣和美鎮舊│黃瑞源│黃瑞源撥打電話聯絡李│獲得相當於│連續販賣第一級毒品，│
│    │日            │稱「火燒 (現│      │其平表示購買第一級毒│清償2,000 │累犯，處有期徒刑捌年│
│    │              │稱「好修里)」 │      │品海洛因2,000元，雙 │元債務之利│。扣案如附表一編號1 │
│    │              │內某處        │      │方約妥交易之時間、地│益        │所示之微量海洛因粉末│
│    │              │              │      │點等細節，由甲○○將│          │，均沒收銷燬之；其餘│
│    │              │              │      │相當於該價額之塑膠袋│          │如附表一編號2~4所示 │
│    │              │              │      │裝海洛因3小包攜至約 │          │之物品，均依各該編號│
│    │              │              │      │定處所，交付予黃瑞源│          │「沒收之方式」欄所示│
│    │              │              │      │，雙方同意以甲○○先│          │沒收之。            │
│    │              │              │      │前所積欠債務中之2,00│          │                    │
│    │              │              │      │0元抵償此次交易之價 │          │                    │
│    │              │              │      │金。                │          │                    │
├──┼───────┼───────┼───┼──────────┼─────┤                    │
│2   │95年6月中旬至 │同上          │同上  │黃瑞源撥打電話聯絡李│獲取相當於│                    │
│    │下旬間某日 (距│              │      │其平表示購買第一級毒│清償1,000 │                    │
│    │編號1所示時間 │              │      │品海洛因1,000元，雙 │元債務之利│                    │
│    │後約1週)      │              │      │方約妥交易之時間、地│益        │                    │
│    │              │              │      │點等細節，甲○○乃將│          │                    │
│    │              │              │      │相當於該價額之海洛因│          │                    │
│    │              │              │      │置於注射針筒內攜至約│          │                    │
│    │              │              │      │定處所，交付予黃瑞源│          │                    │
│    │              │              │      │，雙方同意以甲○○先│          │                    │
│    │              │              │      │前所積欠債務中之1,00│          │                    │
│    │              │              │      │0元抵償此次交易之價 │          │                    │
│    │              │              │      │金。                │          │                    │
├──┼───────┼───────┼───┼──────────┼─────┼──────────┤
│3   │95年8月24日晚 │彰化縣和美鎮彰│同上  │黃瑞源以門號00-00000│1,000元   │販賣第一級毒品，累犯│
│    │間某時        │新路某「7-11」│      │30號自宅電話撥打李其│          │，處有期徒刑拾陸年。│
│    │              │便利商店門口  │      │平使用之門號00000000│          │扣案如附表一編號1所 │
│    │              │              │      │48號行動電話聯絡李其│          │示之微量海洛因粉末，│
│    │              │              │      │平表示購買第一級毒品│          │均沒收銷燬之；其餘如│
│    │              │              │      │海洛因1,000元，經雙 │          │附表一編號2~4所示之 │
│    │              │              │      │方洽妥交易之時間、地│          │物品，均依各該編號「│
│    │              │              │      │點等細節，甲○○攜帶│          │沒收之方式」欄所示沒│
│    │              │              │      │相當於該價額之塑膠袋│          │收之；販賣第一級毒品│
│    │              │              │      │裝海洛因前往約定處所│          │所得新台幣壹仟元沒收│
│    │              │              │      │交付予黃瑞源，並當場│          │之，如全部或一部不能│
│    │              │              │      │收取價金。          │          │沒收時，以其財產抵償│
│    │              │              │      │                    │          │之。                │
├──┼───────┼───────┼───┼──────────┼─────┼──────────┤
│4   │95年8月25日晚 │同上          │同上  │同上                │1,000元   │販賣第一級毒品，累犯│
│    │間某時        │              │      │                    │          │，處有期徒刑拾陸年。│
│    │              │              │      │                    │          │扣案如附表一編號1所 │
│    │              │              │      │                    │          │示之微量海洛因粉末，│
│    │              │              │      │                    │          │均沒收銷燬之；其餘如│
│    │              │              │      │                    │          │附表一編號2~4所示   │
│    │              │              │      │                    │          │之物品，均依各該編號│
│    │              │              │      │                    │          │「沒收之方式」欄所示│
│    │              │              │      │                    │          │沒收之；販賣第一級毒│
│    │              │              │      │                    │          │品所得新台幣壹仟元沒│
│    │              │              │      │                    │          │收之，如全部或一部不│
│    │              │              │      │                    │          │能沒收時，以其財產抵│
│    │              │              │      │                    │          │償之。              │
├──┼───────┼───────┼───┼──────────┼─────┼──────────┤
│5   │95年8月28日上 │彰化縣和美鎮建│同上  │黃瑞源以門號00-00000│1,000元   │販賣第一級毒品，累犯│
│    │午9時許       │東路136巷口   │      │30號自宅電話撥打李其│          │，處有期徒刑拾陸年。│
│    │              │              │      │平使用之門號00000000│          │扣案如附表一編號1所 │
│    │              │              │      │48號行動電話聯絡李其│          │示之微量海洛因粉末，│
│    │              │              │      │平表示購買第一級毒品│          │均沒收銷燬之；其餘如│
│    │              │              │      │海洛因1,000元，經雙 │          │附表一編號2~4所示之 │
│    │              │              │      │方洽妥交易之時間、地│          │物品，均依各該編號「│
│    │              │              │      │點等細節，甲○○攜帶│          │沒收之方式」欄所示沒│
│    │              │              │      │相當於該價額之塑膠袋│          │收之；販賣第一級毒品│
│    │              │              │      │裝海洛因前往約定處所│          │所得新台幣壹仟元沒收│
│    │              │              │      │交付予黃瑞源，並當場│          │之，如全部或一部不能│
│    │              │              │      │收取價金。          │          │沒收時，以其財產抵償│
│    │              │              │      │                    │          │之。                │
├──┼───────┼───────┼───┼──────────┼─────┼──────────┤
│6   │95年8月間某日 │彰化縣彰化市秀│張順凱│張順凱以某門號公共電│500元     │販賣第一級毒品，累犯│
│    │起至同年9月26 │傳醫院旁某牛肉│      │話撥打甲○○使用之門│          │，處有期徒刑拾伍年陸│
│    │日某日止之期間│麵店或彰化縣中│      │號0000000000號行動電│          │月。扣案如附表一編號│
│    │內某時點 (剔除│山路某「麥當勞│      │話聯絡甲○○表示購買│          │1所示之微量海洛因粉 │
│    │編號7至10所示 │」速食店附近其│      │第一級毒品海洛因500 │          │末，均沒收銷燬之；其│
│    │之4次時間)    │中之一地點(因 │      │元，經雙方洽妥交易之│          │餘如附表一編號2~4所 │
│    │              │甲○○與張順凱│      │時間、地點等細節，李│          │示之物品，均依各該編│
│    │              │間尚有其他數次│      │其平攜帶相當於該價額│          │號「沒收之方式」欄所│
│    │              │買賣第一級毒品│      │之塑膠袋裝海洛因前往│          │示沒收之；販賣第一級│
│    │              │之行為，各次交│      │約定處所交付予張順凱│          │毒品所得新台幣伍佰元│
│    │              │易之地若非在彰│      │，並當場收取價金。  │          │沒收之，如全部或一部│
│    │              │化縣彰化市秀傳│      │                    │          │不能沒收時，以其財產│
│    │              │醫院旁某牛肉麵│      │                    │          │抵償之。            │
│    │              │店，即在彰化縣│      │                    │          │                    │
│    │              │中山路某「麥當│      │                    │          │                    │
│    │              │勞」速食店附近│      │                    │          │                    │
│    │              │，因雙方均已不│      │                    │          │                    │
│    │              │復記憶，且由通│      │                    │          │                    │
│    │              │聯譯文亦不能辨│      │                    │          │                    │
│    │              │識本次之實際交│      │                    │          │                    │
│    │              │易處所，但可確│      │                    │          │                    │
│    │              │定係在：彰化縣│      │                    │          │                    │
│    │              │彰化市秀傳醫院│      │                    │          │                    │
│    │              │旁某牛肉麵店或│      │                    │          │                    │
│    │              │彰化縣彰化市中│      │                    │          │                    │
│    │              │山路某「麥當勞│      │                    │          │                    │
│    │              │」速食店附近其│      │                    │          │                    │
│    │              │中之一地點。  │      │                    │          │                    │
├──┼───────┼───────┼───┼──────────┼─────┼──────────┤
│7   │95年8月間某日 │同上          │同上  │張順凱以某門號公共電│1,000元   │販賣第一級毒品，累犯│
│    │起至同年9月26 │              │      │話撥打甲○○使用之門│          │，處有期徒刑拾陸年。│
│    │日某日止之期間│              │      │號0000000000號行動電│          │扣案如附表一編號1所 │
│    │內某時點 (剔除│              │      │話聯絡甲○○表示購買│          │示之微量海洛因粉末，│
│    │編號6及8至10所│              │      │第一級毒品海洛因1,00│          │均沒收銷燬之；其餘如│
│    │示之4次時間)  │              │      │0元，經雙方洽妥交易 │          │附表一編號2~4所示之 │
│    │              │              │      │之時間、地點等細節，│          │物品，均依各該編號「│
│    │              │              │      │甲○○攜帶相當於該價│          │沒收之方式」欄所示沒│
│    │              │              │      │額之塑膠袋裝海洛因前│          │收之；販賣第一級毒品│
│    │              │              │      │往約定處所交付予張順│          │所得新台幣壹仟元沒收│
│    │              │              │      │凱，並當場收取價金。│          │之，如全部或一部不能│
│    │              │              │      │                    │          │沒收時，以其財產抵償│
│    │              │              │      │                    │          │之。                │
├──┼───────┼───────┼───┼──────────┼─────┼──────────┤
│8   │95年9月14日下 │彰化縣彰化市秀│同上  │張順凱經以門號04-839│1,500元   │販賣第一級毒品，累犯│
│    │午3時18分以後 │傳醫院旁某牛肉│      │0111號及00-0000000號│          │，處有期徒刑拾陸年。│
│    │某時點        │麵店(由雙方通 │      │公共電話接續撥打李其│          │扣案如附表一編號1所 │
│    │              │聯譯文辨識交易│      │平使用之門號00000000│          │示之微量海洛因粉末，│
│    │              │地點)         │      │94號行動電話聯絡李其│          │均沒收銷燬之；其餘如│
│    │              │              │      │平表示購買第一級毒品│          │附表一編號2~4所示之 │
│    │              │              │      │海洛因1,500元，經雙 │          │物品，均依各該編號「│
│    │              │              │      │方洽妥交易之時間、地│          │沒收之方式」欄所示沒│
│    │              │              │      │點等細節，甲○○即攜│          │收之；販賣第一級毒品│
│    │              │              │      │帶相當於該價額之塑膠│          │所得新台幣壹仟伍佰元│
│    │              │              │      │袋裝海洛因前往約定處│          │沒收之，如全部或一部│
│    │              │              │      │所交付予張順凱，並當│          │不能沒收時，以其財產│
│    │              │              │      │場收取價金。        │          │抵償之。            │
│    │              │              │      │                    │          │                    │
│    │              │              │      │                    │          │                    │
├──┼───────┼───────┼───┼──────────┼─────┼──────────┤
│9   │95年9月22日中 │彰化縣彰化市秀│同上  │張順凱經以門號04-839│500元     │販賣第一級毒品，累犯│
│    │午12時37分以後│傳醫院旁某牛肉│      │0111號公共電話撥打李│          │，處有期徒刑拾伍年陸│
│    │某時點        │麵店或彰化縣中│      │其平使用之門號092739│          │月。扣案如附表一編號│
│    │              │山路某「麥當勞│      │5094號行動電話聯絡李│          │1所示之微量海洛因粉 │
│    │              │」速食店附近其│      │其平表示購買第一級毒│          │末，均沒收銷燬之；其│
│    │              │中之一地點(因 │      │品海洛因500元，經雙 │          │餘如附表一編號2~4所 │
│    │              │甲○○與張順凱│      │方洽妥交易之時間、地│          │示之物品，均依各該編│
│    │              │間尚有其他數次│      │點等細節，甲○○乃攜│          │號「沒收之方式」欄所│
│    │              │買賣第一級毒品│      │帶相當於該價額之塑膠│          │示沒收之；販賣第一級│
│    │              │之行為，各次交│      │袋裝海洛因前往約定處│          │毒品所得新台幣伍佰元│
│    │              │易之地若非在彰│      │所交付予張順凱，並當│          │沒收之，如全部或一部│
│    │              │化縣彰化市秀傳│      │場收取價金。        │          │不能沒收時，以其財產│
│    │              │醫院旁某牛肉麵│      │                    │          │抵償之。            │
│    │              │店，即在彰化縣│      │                    │          │                    │
│    │              │中山路某「麥當│      │                    │          │                    │
│    │              │勞」速食店附近│      │                    │          │                    │
│    │              │，因雙方均已不│      │                    │          │                    │
│    │              │復記憶，且由通│      │                    │          │                    │
│    │              │聯譯文亦不能辨│      │                    │          │                    │
│    │              │識本次之實際交│      │                    │          │                    │
│    │              │易處所，但可確│      │                    │          │                    │
│    │              │定係在：彰化縣│      │                    │          │                    │
│    │              │彰化市秀傳醫院│      │                    │          │                    │
│    │              │旁某牛肉麵店或│      │                    │          │                    │
│    │              │彰化縣彰化市中│      │                    │          │                    │
│    │              │山路某「麥當勞│      │                    │          │                    │
│    │              │」速食店附近其│      │                    │          │                    │
│    │              │中之一地點。  │      │                    │          │                    │
├──┼───────┼───────┼───┼──────────┼─────┼──────────┤
│10  │95年9月26日上 │彰化縣彰化市秀│同上  │張順凱經以門號093667│700元     │販賣第一級毒品，累犯│
│    │午10時12分以後│傳醫院旁某牛肉│      │7523號行動電話及門號│          │，處有期徒刑拾伍年陸│
│    │某時點        │麵店 (由雙方通│      │00-0000000號公共電話│          │月。扣案如附表一編號│
│    │              │聯譯文辨識交易│      │接續撥打甲○○使用之│          │1所示之微量海洛因粉 │
│    │              │地點)         │      │門號0000000000號行動│          │末，均沒收銷燬之；其│
│    │              │              │      │電話聯絡甲○○表示購│          │餘如附表一編號2~4所 │
│    │              │              │      │買第一級毒品海洛因70│          │示之物品，均依各該編│
│    │              │              │      │0元，經雙方洽妥交易 │          │號「沒收之方式」欄所│
│    │              │              │      │之時間、地點等細節，│          │示沒收之；販賣第一級│
│    │              │              │      │甲○○攜帶相當於該價│          │毒品所得新台幣伍佰元│
│    │              │              │      │額之塑膠袋裝海洛因前│          │沒收之，如全部或一部│
│    │              │              │      │往約定處所交付予張順│          │不能沒收時，以其財產│
│    │              │              │      │凱，並當場收取價金。│          │抵償之。            │
├──┼───────┼───────┼───┼──────────┼─────┼──────────┤
│11  │95年9月12日中 │彰化縣和美鎮嘉│丙○○│丙○○以門號00-00000│未扣案之不│販賣第一級毒品，累犯│
│    │午12時31分之後│犁里某廟宇之廟│      │04號公共電話撥打李其│明廠牌手錶│，處有期徒刑拾伍年陸│
│    │某時點        │埕            │      │平使用之門號00000000│壹只      │月。扣案如附表一編號│
│    │              │              │      │94號行動電話聯絡李其│          │1所示之微量海洛因粉 │
│    │              │              │      │平表示購買第一級毒品│          │末，均沒收銷燬之；其│
│    │              │              │      │海洛因500元，經雙方 │          │餘如附表一編號2~4所 │
│    │              │              │      │洽妥交易之時間、地點│          │示之物品，均依各該編│
│    │              │              │      │等細節，甲○○攜帶相│          │號「沒收之方式」欄所│
│    │              │              │      │當於該價額之塑膠袋裝│          │示沒收之；販賣第一級│
│    │              │              │      │海洛因前往約定處所交│          │毒品所得價值相當於新│
│    │              │              │      │付予丙○○，而當場收│          │台幣伍佰元之手錶沒收│
│    │              │              │      │取丙○○所交付用以抵│          │之，如全部或一部不能│
│    │              │              │      │償該500元價金之不詳 │          │沒收時，，追徵其價額│
│    │              │              │      │廠牌手錶1只。       │          │或以其財產抵償之。  │
├──┼───────┼───────┼───┼──────────┼─────┼──────────┤
│12  │95年9月12日晚 │彰化縣和美鎮李│同上  │丙○○以門號00-00000│500元     │販賣第一級毒品，累犯│
│    │間9時55分之後 │其平住處附近某│      │04號公共電話撥打李其│          │，處有期徒刑拾伍年陸│
│    │某時點        │「7-11」便利商│      │平使用之門號00000000│          │月。扣案如附表一編號│
│    │              │店門口        │      │94號行動電話聯絡李其│          │1所示之微量海洛因粉 │
│    │              │              │      │平表示購買第一級毒品│          │末，均沒收銷燬之；其│
│    │              │              │      │海洛因500元，經雙方 │          │餘如附表一編號2~4所 │
│    │              │              │      │洽妥交易之時間、地點│          │示之物品，均依各該編│
│    │              │              │      │等細節，甲○○攜帶相│          │號「沒收之方式」欄所│
│    │              │              │      │當於該價額之塑膠袋裝│          │示沒收之；販賣第一級│
│    │              │              │      │海洛因前往約定處所交│          │毒品所得新台幣伍佰元│
│    │              │              │      │付予丙○○，並當場收│          │沒收之，如全部或一部│
│    │              │              │      │取價金。            │          │不能沒收時，以其財產│
│    │              │              │      │                    │          │抵償之。            │
├──┼───────┼───────┼───┼──────────┼─────┼──────────┤
│13  │95年9月18日下 │彰化縣和美鎮大│同上  │丙○○以門號00-00000│1,000元   │販賣第一級毒品，累犯│
│    │午某時點      │嘉國民小學附近│      │04號公共電話撥打李其│          │，處有期徒刑拾陸年。│
│    │              │              │      │平使用之門號00000000│          │扣案如附表一編號1所 │
│    │              │              │      │94號行動電話聯絡李其│          │示之微量海洛因粉末，│
│    │              │              │      │平表示購買第一級毒品│          │均沒收銷燬之；其餘如│
│    │              │              │      │海洛因1,000元，經雙 │          │附表一編號2~4所示之 │
│    │              │              │      │方洽妥交易之時間、地│          │物品，均依各該編號「│
│    │              │              │      │點等細節，甲○○乃攜│          │沒收之方式」欄所示沒│
│    │              │              │      │帶相當於該價額之塑膠│          │收之；販賣第一級毒品│
│    │              │              │      │袋裝海洛因前往約定處│          │所得新台幣壹仟元沒收│
│    │              │              │      │所交付予丙○○，並當│          │之，如全部或一部不能│
│    │              │              │      │場收取價金。        │          │沒收時，以其財產抵償│
│    │              │              │      │                    │          │之。                │
├──┼───────┼───────┼───┼──────────┼─────┼──────────┤
│14  │95年9月25日下 │彰化縣陽明國民│同上  │丙○○以門號00-00000│600元     │販賣第一級毒品，累犯│
│    │午5時43分之後 │中學附近      │      │94號公共電話撥打李其│          │，處有期徒刑拾伍年陸│
│    │某時點        │              │      │平使用之門號00000000│          │月。扣案如附表一編號│
│    │              │              │      │94號行動電話聯絡李其│          │1所示之微量海洛因粉 │
│    │              │              │      │平表示購買第一級毒品│          │末，均沒收銷燬之；其│
│    │              │              │      │海洛因600元，經雙方 │          │餘如附表一編號2~4所 │
│    │              │              │      │洽妥交易之時間、地點│          │示之物品，均依各該編│
│    │              │              │      │等細節，甲○○攜帶相│          │號「沒收之方式」欄所│
│    │              │              │      │當於該價額之塑膠袋裝│          │示沒收之；販賣第一級│
│    │              │              │      │海洛因前往約定處所交│          │毒品所得新台幣陸佰元│
│    │              │              │      │付予丙○○，並當場收│          │沒收之，如全部或一部│
│    │              │              │      │取價金。            │          │不能沒收時，以其財產│
│    │              │              │      │                    │          │抵償之。            │
├──┼───────┼───────┼───┼──────────┼─────┼──────────┤
│15  │95年8月底某日 │彰化縣和美鎮道│李佳聰│李佳聰以電話撥打李其│500元     │販賣第一級毒品，累犯│
│    │起至同年10月17│周路「燦坤３Ｃ│      │平使用之門號00000000│          │，處有期徒刑拾伍年陸│
│    │或18日(最後1次│」店附近、彰化│      │94號行動電話聯絡李其│          │月。扣案如附表一編號│
│    │販賣時間)之前 │縣和美鎮○○路│      │平表示購買第一級毒品│          │1所示之微量海洛因粉 │
│    │，該期間內某時│某「麥當勞」速│      │海洛因500元，經雙方 │          │末，均沒收銷燬之；其│
│    │點 (剔除編號16│食店附近、彰化│      │洽妥交易之時間、地點│          │餘如附表一編號2~4所 │
│    │至19所示之4次 │縣彰化市秀傳醫│      │等細節，甲○○攜帶相│          │示之物品，均依各該編│
│    │時間)         │院附近、彰化縣│      │當於該價額之塑膠袋裝│          │號「沒收之方式」欄所│
│    │              │員林鎮某遊藝場│      │海洛因前往約定處所交│          │示沒收之；販賣第一級│
│    │              │等處所之其中之│      │付予李佳聰，並當場收│          │毒品所得新台幣伍佰元│
│    │              │一地點 (因李其│      │取價金。            │          │沒收之，如全部或一部│
│    │              │平與李佳聰間尚│      │                    │          │不能沒收時，以其財產│
│    │              │有其他數次買賣│      │                    │          │抵償之。            │
│    │              │第一級毒品行為│      │                    │          │                    │
│    │              │，各次交易之地│      │                    │          │                    │
│    │              │點，乃在上開數│      │                    │          │                    │
│    │              │處所中之其中一│      │                    │          │                    │
│    │              │地點，因雙方均│      │                    │          │                    │
│    │              │已不復記憶，亦│      │                    │          │                    │
│    │              │無從由通聯譯文│      │                    │          │                    │
│    │              │辨識本次之實際│      │                    │          │                    │
│    │              │交易處所)。   │      │                    │          │                    │
├──┼───────┼───────┼───┼──────────┼─────┼──────────┤
│16  │95年8月底某日 │同上          │同上  │同上                │500元     │販賣第一級毒品，累犯│
│    │起至同年10月17│              │      │                    │          │，處有期徒刑拾伍年陸│
│    │或18日(最後1次│              │      │                    │          │月。扣案如附表一編號│
│    │販賣時間)之前 │              │      │                    │          │1所示之微量海洛因粉 │
│    │，該期間內某時│              │      │                    │          │末，均沒收銷燬之；其│
│    │點 (剔除編號15│              │      │                    │          │餘如附表一編號2~4所 │
│    │及17至19所示之│              │      │                    │          │示之物品，均依各該編│
│    │4次時間)      │              │      │                    │          │號「沒收之方式」欄所│
│    │              │              │      │                    │          │示沒收之；販賣第一級│
│    │              │              │      │                    │          │毒品所得新台幣伍佰元│
│    │              │              │      │                    │          │沒收之，如全部或一部│
│    │              │              │      │                    │          │不能沒收時，以其財產│
│    │              │              │      │                    │          │抵償之。            │
├──┼───────┼───────┼───┼──────────┼─────┼──────────┤
│17  │95年8月底某日 │同上          │同上  │同上                │500元     │販賣第一級毒品，累犯│
│    │起至同年10月17│              │      │                    │          │，處有期徒刑拾伍年陸│
│    │或18日(最後1次│              │      │                    │          │月。扣案如附表一編號│
│    │販賣時間)之前 │              │      │                    │          │1所示之微量海洛因粉 │
│    │，該期間內某時│              │      │                    │          │末，均沒收銷燬之；其│
│    │點 (剔除編號15│              │      │                    │          │餘如附表一編號2~4所 │
│    │、16、18及19所│              │      │                    │          │示之物品，均依各該編│
│    │示之4次時間)  │              │      │                    │          │號「沒收之方式」欄所│
│    │              │              │      │                    │          │示沒收之；販賣第一級│
│    │              │              │      │                    │          │毒品所得新台幣伍佰元│
│    │              │              │      │                    │          │沒收之，如全部或一部│
│    │              │              │      │                    │          │不能沒收時，以其財產│
│    │              │              │      │                    │          │抵償之。            │
├──┼───────┼───────┼───┼──────────┼─────┼──────────┤
│18  │95年10月11或12│彰化縣和美鎮李│同上  │李佳聰以電話撥打李其│5,000元   │販賣第一級毒品，累犯│
│    │日之其中一日  │其平住所處    │      │平使用之門號00000000│          │，處有期徒刑拾柒年。│
│    │              │              │      │94號行動電話聯絡李其│          │扣案如附表一編號1所 │
│    │              │              │      │平表示購買第一級毒品│          │示之微量海洛因粉末，│
│    │              │              │      │海洛因5,000元，經雙 │          │均沒收銷燬之；其餘如│
│    │              │              │      │方洽妥交易之時間、地│          │附表一編號2~4所示之 │
│    │              │              │      │點等細節，甲○○備置│          │物品，均依各該編號「│
│    │              │              │      │相當於該價額之塑膠袋│          │沒收之方式」欄所示沒│
│    │              │              │      │裝海洛因在住所交付予│          │收之；販賣第一級毒品│
│    │              │              │      │李佳聰，並當場收取價│          │所得新台幣伍仟元沒收│
│    │              │              │      │金。                │          │之，如全部或一部不能│
│    │              │              │      │                    │          │沒收時，以其財產抵償│
│    │              │              │      │                    │          │之。                │
├──┼───────┼───────┼───┼──────────┼─────┼──────────┤
│19  │95年10月17或18│彰化縣和美鎮道│同上  │李佳聰以電話撥打李其│500元     │販賣第一級毒品，累犯│
│    │日之其中一日  │周路「燦坤３Ｃ│      │平使用之門號00000000│          │，處有期徒刑拾伍年陸│
│    │              │」店附近、彰化│      │94號行動電話聯絡李其│          │月。扣案如附表一編號│
│    │              │縣和美鎮○○路│      │平表示購買第一級毒品│          │1所示之微量海洛因粉 │
│    │              │某「麥當勞」速│      │海洛因500元，經雙方 │          │末，均沒收銷燬之；其│
│    │              │食店附近、彰化│      │洽妥交易之時間、地點│          │餘如附表一編號2~4所 │
│    │              │縣彰化市秀傳醫│      │等細節，甲○○攜帶相│          │示之物品，均依各該編│
│    │              │院附近、彰化縣│      │當於該價額之塑膠袋裝│          │號「沒收之方式」欄所│
│    │              │員林鎮某遊藝場│      │海洛因前往約定處所交│          │示沒收之；販賣第一級│
│    │              │等處所之其中之│      │付予李佳聰，並當場收│          │毒品所得新台幣伍佰元│
│    │              │一地點 (因李其│      │取價金。            │          │沒收之，如全部或一部│
│    │              │平與李佳聰間尚│      │                    │          │不能沒收時，以其財產│
│    │              │有其他數次買賣│      │                    │          │抵償之。            │
│    │              │第一級毒品行為│      │                    │          │                    │
│    │              │，各次交易之地│      │                    │          │                    │
│    │              │點，乃在上開數│      │                    │          │                    │
│    │              │處所中之其中一│      │                    │          │                    │
│    │              │地點，因雙方均│      │                    │          │                    │
│    │              │已不復記憶，亦│      │                    │          │                    │
│    │              │無從由通聯譯文│      │                    │          │                    │
│    │              │辨識本次之實際│      │                    │          │                    │
│    │              │交易處所)。   │      │                    │          │                    │
└──┴───────┴───────┴───┴──────────┴─────┴──────────┘
附表三：
┌───────┬───────┬───┬──────────┬─────┬──────────┐
│販賣時間      │販賣地點      │ 販賣 │販賣之數量、價格及交│販賣所得  │涉犯罪嫌            │
│              │              │ 對象 │易等行為態樣方式    │(新台幣)  │                    │
├───────┼───────┼───┼──────────┼─────┼──────────┤
│95年8月底某日 │各次均在彰化縣│李佳聰│李佳聰以電話撥打李其│各次所得均│毒品危害防制條例第4 │
│起至同年10月中│和美鎮道○路「│      │平使用之門號00000000│為5,000元 │條第1項之販賣第一級 │
│旬止某6個時點 │燦坤３Ｃ」店附│      │94號行動電話聯絡李其│          │毒品罪              │
│(不包括如附表 │近、彰化縣和美│      │平表示購買第一級毒品│          │                    │
│二編號15至19及│鎮○○路某「麥│      │海洛因5,000元，經雙 │          │                    │
│原審判決無罪確│當勞」速食店附│      │方洽妥交易之時間、地│          │                    │
│定部分所示之各│近、彰化縣彰化│      │點等細節，甲○○攜帶│          │                    │
│該次時間)     │市秀傳醫院附近│      │相當於該價額之塑膠袋│          │                    │
│              │、彰化縣員林鎮│      │裝海洛因至約定處所交│          │                    │
│              │某遊藝場、臺中│      │付予李佳聰，並當場收│          │                    │
│              │市○○○○道附│      │取價金。            │          │                    │
│              │近等處所之其中│      │                    │          │                    │
│              │之一地點      │      │                    │          │                    │
└───────┴───────┴───┴──────────┴─────┴──────────┘


司法院資訊處製作；財團法人民間司法改革基金會備份。
